【裁判字號】    97,繼,312
【裁判日期】    970711
【裁判案由】    限定繼承
【裁判全文】
臺灣基隆地方法院民事裁定               97年度繼字第312號
聲  明  人  庚○○
            壬○○
上二人共同
法定代理人  辛○○
聲  明  人  戊○○
            癸○○
            丁○○
            乙○○
            丙○○
            甲○○
上列聲明人聲明限定繼承事件，本院裁定如下：
    主  文
聲明均駁回。
程序費用由聲明人負擔。
    理  由
一、本件聲明意旨略以：聲明人庚○○（民國○○年○月○日生）、
    壬○○（86年6月18日生）、戊○○、癸○○、乙○○、甲○○、丁○○、丙○○分別為被繼承人己○○（63年3月30
    日生，身分證統一編號：Ｚ000000000號，最後住所地：基隆
    市安樂區○○○路108之3號8樓）之子女（庚○○、壬○○
    ）、父母（戊○○、癸○○）、兄弟姊妹（乙○○、甲○○
    、丁○○、丙○○）。茲己○○於97年6月11日被發現死亡
    ，聲明人為其繼承人，乃於繼承開始時起三個月內（本院於
    97年6月16日收受本件聲明狀），提出繼承系統表、被繼承
    人之除戶戶籍謄本、本院檢察署相驗屍體證明書、限定繼承
    聲明書、聲明人戊○○、癸○○、乙○○、甲○○、丁○○
    、丙○○之臺灣省臺北縣戶籍登記簿影本、聲明人庚○○、
    壬○○戶籍謄本、被繼承人之除戶戶籍謄本、繼承系統表、
    遺產清冊、己○○所有建物之登記謄本等文件，以書狀為限
    定繼承之呈報，並聲請為公示催告等語。
二、按繼承人為無行為能力人或限制行為能力人對於被繼承人之
    債務，以所得遺產為限，負清償責任；依第1154條規定為限
    定之繼承者，適用第1156條至第1163條之規定，民法第1153
    條第2項、第1155條分別定有明文。故無行為能力或限制行
    為能力之繼承人，非屬第1154條所定限定繼承之情形，自無
    須依民法第1156條之規定開具遺產清冊向法院呈報，是聲明
    人庚○○、壬○○既為被繼承人己○○之第一順位繼承人，
    且為限制行為能力人，依法自得以所得遺產為限，負清償責
    任，而得於被繼承人己○○之債權人請求聲明人庚○○、壬○○清償繼承債務時，於個案提出對繼承債務負有限責任之
    抗辯，無須另向本院聲請，是聲明人庚○○、壬○○之聲明
    ，即應予駁回。至就聲明人戊○○、癸○○、乙○○、甲○○、丁○○、丙○○之聲明部分，渠等分別為被繼承人己○○之第二、三順位之繼承人，而被繼承人己○○之第一順位
    繼承人庚○○、壬○○既未經法定代理人依民法第1174條規
    定向本院以書面為拋棄繼承之聲明，則聲明人戊○○、癸○○、乙○○、甲○○、丁○○、丙○○等後順位繼承人仍非
    屬被繼承人己○○之繼承人，並未取得繼承權，自無聲明限
    定繼承之可言，則其向本院為限定繼承之聲明自屬於法有違
    ，爰不予備查並裁定駁回之。
三、依非訟事件法第21條第1項前段，民事訴訟法第95條、第85
    條第1項前段，裁定如主文。
中    華    民    國    97    年    7     月    11    日
                  家事法庭法  官  徐世禎
以上正本係照原本作成。
如對本裁定抗告，應於本裁定送達後10日內，向本院提出抗告狀
，並繳納抗告費新臺幣1000元。
中    華    民    國    97    年    7     月    11    日
                          書記官  周素秋


司法院資訊處製作；財團法人民間司法改革基金會備份。
